臺灣臺中地方法院行政訴訟判決
111年度交字第199號
原      告  劉廷軒  
被      告  臺中市交通事件裁決處
                      設臺中市○○區○○○路00號
代  表  人  黃士哲    住同上
訴訟代理人  黃曉妍律師
上列當事人間交通裁決事件，原告不服被告民國111年5月13日中
市裁字第68-GEH118437號裁決書，提起行政訴訟，本院判決如下
：
    主  文
原告之訴駁回。
訴訟費用新臺幣參佰元由原告負擔。
    事實及理由
一、程序事項：
　　按行政訴訟法第237條之7規定，交通裁決事件之裁判，得不
    經言詞辯論為之。本件屬交通裁決事件，依兩造所述各節及
    卷內資料其事證已臻明確，本院認無經言詞辯論之必要，爰
    不經言詞辯論而為判決。
二、事實概要：
　　號牌ANA-2566號自用小客車(下稱系爭車輛)，於民國111年1
    月16日7時9分許，行經臺中市○○區○○路○段000號前，因「汽
    車駕駛人行車速度，超過規定之最高時速逾20公里至40公里
    以內」之違規行為，經臺中市政府警察局交通大隊（下稱舉
    發機關）員警依據臺中市政府警察局清水分局所檢附資料，
    認定原告為實際駕駛人且違反道路交通管理處罰條例第40條
    之規定，逕行對原告掣開第GEH118437號舉發違反道路交通
    管理事件通知單。被告續於111年5月13日以中市裁字第68-G
    EH118437號裁決書（下稱原處分），依道路交通管理處罰條
    例第40條、第63條第1項第1款及「違反道路交通管理事件統
    一裁罰基準表」之規定，按期限內到案之基準，裁處原告第
    1階段罰鍰新臺幣（下同）1,800元，並記違規點數1點。
三、原告主張略以：
　　民國111年1月16號早上原告人在雲林，下午18點原告人在璞
    樹文旅，並開牌號9022-VX小客車通行，然後天晚上並沒有
    離開過飯店，原告亦有ETC證明是從雲林西螺交流道出發至
    台中南屯交流道，隔天中午17號從臺中南屯交流道至雲林的
    西螺交流道下來回租屋處；魏宏銘先生從110年11月20日以
    後開始駕駛系爭車輛等語。並聲明：原處分撤銷。
四、被告答辯略以：
    臺中市政府警察局清水分局檢附資料指稱原告為實際占有使
    用人，且系爭車輛查獲地點亦與原告所住旅宿相鄰，足認原
    告為實際占有使用人；原告雖稱其非實際駕駛人，但未提供
    實際駕駛人基本資料、檢附相關事證證明並到案申辦轉歸責
    程序，被告依法裁罰原告自無違誤等語。並聲明：原告之訴
    駁回。
五、本院之判斷：
(一)按「汽車駕駛人，行車速度，超過規定之最高時速，或低於
    規定之最低時速，除有第43條第1項第2款情形外，處新臺幣
    1千2百元以上2千4百元以下罰鍰。」、「汽車駕駛人有下列
    各款所列條款之一者，除依原條款處罰鍰外，並予記點：一
    、有……第40條……情形之一者，各記違規點數1點。」道路交
    通管理處罰條例第40條、第63條第1項第1款定有明文。
(二)經查，依卷附超速違規之測速採證相片（見本院卷第51頁）
    所示，日期：2022/01/16、時間：07：09：56、臺中市○○路
    ○段000號前，速限：60km/h，時速：97km/h，且經檢視受測
    車輛即為系爭車輛（車牌號碼為000-0000號）無誤。可知於
    上開時、地為此測速儀器測得系爭車輛之行車速度為97Km/h
    ，然該路段之速限為60Km/h，系爭車輛超過規定之最高時速
    ，超速37公里，並為原告所不爭執，是就此部分之事實，應
    可認定。足認系爭車輛確於上開時、地有超速之行為，已構
    成道路交通管理處罰條例第40條之違規。
(三)原告雖提出證明並主張當天並無駕駛系爭車輛等語。惟按道
    路交通管理處罰條例第85條第1項規定:「本條例之處罰，受
    舉發違反道路交通管理事件之受處罰人，認為受舉發之違規
    行為應歸責他人者，應於舉發違反道路交通管理事件通知單
    應到案日期前，檢附相關證據及應歸責人相關證明文件，向
    處罰機關告知應歸責人，處罰機關應即另行通知應歸責人到
    案依法處理。逾期未依規定辦理者，仍依本條例各該違反條
    款規定處罰」之規定，核係因應大量交通事件調查所為之特
    殊立法設計，其規範目的是使受舉發交通違規行為之應歸責
    者，在處罰機關「依法裁決之前」就先予確認。而本件原告
    遭舉發機關認其為受處罰人，若原告認受舉發之違規行為應
    歸責他人者，可於舉發通知單記載之應到案日期111年4月9
    日前，檢附相關證據及應歸責人之相關證明文件，向被告告
    知應歸責之人；惟原告於接獲舉發通知單後，雖曾以交通違
    規案件陳述單（見本院卷第51頁反面頁）向被告陳述意見，
    表明其非實際違規駕駛人，然仍應檢附相關證據及應歸責人
    之相關證明文件，被告始能處理對特定他人為轉罰，否則交
    通處罰案件量龐大，行政人力資源有限，原告僅僅陳述其非
    駕駛人，則應受處罰之人陷於不明，被告仍無法對真正應受
    罰之人為轉罰；況且，原告亦於起訴狀提出訴外人魏宏銘之
    身分證正反面影本，並認為訴外人魏宏銘才是實際駕駛人，
    而原告既為遭舉發違規之人，既已掌握應歸責人之相關證明
    文件，卻未於舉發通知單應到案期日前，依道路交通管理處
    罰條例第85條第1項之規定申請轉歸責予訴外人，怠於履行
    向處罰機關告知應歸責人之義務，致被告無法辦理轉歸責相
    關事宜，自應自行承擔無法轉歸責他人後果。是原告所執上
    開主張云云，應非能為其有利之認定。
(四)綜上所述，原告違規事證明確，被告依法所為原處分並無違
    誤，原告訴請撤銷，為無理由，應予駁回。
六、本件事證已臻明確，兩造其餘主張及陳述，經核於判決結果
    不生影響，爰不逐一論列，附此敘明。
七、本件第一審裁判費為300元，應由原告負擔，爰確定第一審
    訴訟費用額如主文第2項所示。
據上論結，本件原告之訴為無理由，依行政訴訟法第237條之7、
第98條第1項前段、第237條之8第1項，判決如主文。
中　　華　　民　　國　　111 　年　　11　　月　　17　　日
                 行政訴訟庭　法　官   吳俊螢　
上為正本係照原本作成。
如不服本判決，應於送達後20日內，向本院提出上訴狀，其未表
明上訴理由者，應於提出上訴後20日內向本院補提理由書（均須
按他造人數附繕本）。上訴理由應表明關於原判決所違背之法令
及其具體內容，或依訴訟資料可認為原判決有違背法令之具體事
實。
中　　華　　民　　國　　111 　年　　11　　月　　17　　日
                            書記官   王素珍